【裁判字號】    98,聲,910
【裁判日期】    980731
【裁判案由】    返還提存物
【裁判全文】
臺灣桃園地方法院民事裁定               98年度聲字第910號
聲  請  人  新加坡商星展銀行股份有限公司
法定代理人  甲○○
相  對  人  乙○○
上列當事人間聲請返還提存物事件，本院裁定如下：
    主  文
本院九十七年度存字第四五號提存事件聲請人所提存之提存物八
十六年度乙類第三期中央政府重大交通建設公債新台幣貳拾萬元
，准予返還。
    理  由
一、聲請人業依銀行法及金融機構合併法規定，於民國97年5 月
    4 日以合併方式概括承受寶華商業銀行股份有限公司資產負
    債及全部營業，有行政院金融監督管理委員會97年5 月8 日
    金管銀(五)字第09700160370 號函可憑，合先敘明。
二、按訴訟終結後，供擔保人證明已定20日以上之期間，催告受
    擔保利益人行使權利而不行使者，法院應依供擔保人之聲請
    ，以裁定命返還其提存物，民事訴訟法第104 條第1 項第3
    款定有明文。又該條之規定，於其他依法令供訴訟上之擔保
    者，準用之，同法第106 條亦定有明文。而此所謂訴訟終結
    ，應從廣義解釋，包括執行程序終結在內，亦即債權人若確
    已聲請撤銷假扣押裁定，並撤回假扣押執行之聲請，復定20
    日以上之期間催告受擔保利益人即相對人行使權利而未行使
    者，不妨適用上開條文之規定，准許債權人領回其因聲請假
    扣押而提供之擔保金（最高法院75年度台抗字第261 號裁判
    意旨參照）。
三、本件聲請意旨略以：聲請人前遵鈞院96年度裁全字第8793號
    民事假扣押裁定，以鈞院97年度存字第45號提存事件，提供
    86年度乙類第3 期中央政府重大交通建設公債新台幣20萬元
    為擔保，而對相對人之財產以鈞院97年度執全字第37號實施
    假扣押在案。嗣因聲請人已撤回上開假扣押之執行，復於此
    執行程序終結後，聲請本院以桃院永民貞97年度聲字第1232
    號函通知相對人於收受通知後21日內行使權利，而相對人於
    所定期間屆滿仍未行使權利，為此聲請裁定准予返還提存物
    等語，並提出本院96年度裁全字第8793號民事裁定、本院97
    年度存字第45號提存書、本院囑託塗銷查封登記書、桃院永
    民貞97年度聲字第1232號函（均為影本）及相對人戶籍謄本
    各1 件為證。
四、經查，聲請人上開主張，除據其提出上開證據為證外，並經
    本院依職權調取前揭卷宗，核閱屬實。且聲請人於上開假扣
    押執行事件終結後，已定20日以上期間通知相對人因上開假
    扣押所受損害行使權利而未行使一節，亦有本院民事紀錄科
    查詢表2 紙及台灣台北地方法院98年7 月20日北院隆文查字
    第0980004226號函1 紙在卷足憑。揆諸上揭法律規定及說明
    ，聲請人本件聲請於法尚無不合，應予准許。
五、又上開假扣押裁定，除本件相對人乙○○為債務人外，另有
    債務人侑昌食品有限公司及鄧智勇，而就債務人侑昌食品有
    限公司及鄧智勇部分，並非本件准予返還之範圍，附此敘明
    。
六、依民事訴訟法第106 條、第104 條第1 項第3 款，裁定如主
    文。
中    華    民    國    98    年    7     月    31    日
                  民事第二庭    法  官  王耀興
以上正本係按原本作成。
如不服本裁定應於送達後10日內向本院提出抗告狀，並繳納抗告
費新臺幣1,000元。
中    華    民    國    98    年    8     月    3     日
                                書記官  黃盈菁


司法院資訊處製作；財團法人民間司法改革基金會備份。
